臺灣高等法院臺中分院刑事判決　　　　94年度上訴字第2046號
上　訴　人
即　被　告　甲○○
　　　　　　　　　　之4
　　　　　　　　　　現於台灣台中看守所
選任辯護人　宋永祥律師
　　　　　　陳芝荃律師
上列上訴人因違反槍砲彈藥刀械管制條例案件，不服臺灣臺中地
方法院94年度訴字第1510號中華民國94年8月23日第一審判決 （
起訴案號：臺灣臺中地方法院檢察署94年度偵字第2936號），提
起上訴，本院判決如下：
    主 　　 文
原判決撤銷。
甲○○未經許可，寄藏子彈，處有期徒刑柒月，併科罰金新台幣
陸萬元，罰金如易服勞役，以新台幣玖佰元即銀元參佰元折算壹
日，扣案如附表一所示之物沒收；又未經許可，寄藏可發射子彈
具有殺傷力之槍枝，處有期徒刑壹年陸月，併科罰金新台幣壹拾
萬元，罰金如易服勞役，以新台幣玖佰元即銀元參佰元折算壹日
，扣案如附表二所示之物沒收。應執行有期徒刑壹年拾月，併科
罰金壹拾伍萬元，罰金如易服勞役，以新台幣玖佰元即銀元參佰
元折算壹日，扣案如附表一、二所示之物沒收。
    事 　　 實
一、甲○○於民國（下同）82年間因違反肅清煙毒條例案件，經
    判處有期徒刑3年1月確定，於86年12月1 日執行完畢，仍不
    知悔改，於91年底某日，未經許可，在臺中市○○路○ 段68
    號15樓其經營之ORANGE餐廳內，受真實姓名、年籍均不詳綽
    號「阿春」之成年男子委託，將「阿春」所有具殺傷力之口
    徑9mm制式子彈30顆（已試射3顆）、口徑0.380吋制式子彈4
    顆、12GAUGE制式霰彈2 顆（已試射1顆）藏放在上開餐廳頂
    樓之燈箱夾層內。復另行起意，於92年初某日，在上址1 樓
    巧遇「阿春」，又未經許可，受「阿春」之託，將其交付可
    擊發子彈具殺傷力之土造雙管霰彈槍2 枝（槍枝管制編號為
    0000000000、0000000000號）及具殺傷力之12 GAUGE制式霰
    彈2 顆（已試射1顆），藏放在上開大樓之1樓樓梯間之店面
    廣告招牌內。嗣因警方監聽獲悉吳承暾（另案偵辦）涉有違
    反毒品危害防制條例罪嫌，經聲請並取得搜索票，於94年 2
    月2日16時20分許，持搜索票前往上開 15樓搜索時，在屋內
    燈箱夾層中，查獲口徑9mm制式子彈30顆（已試射3顆）、口
    徑0.380吋制式子彈4顆、12GAUGE制式霰彈2個 （已試射1顆
    ），經吳承暾告知該處為甲○○所承租經營，在無證據證明
    上開查扣之子彈為甲○○持有之情形下，經警詢問甲○○時
    ，甲○○坦承上開子彈為「阿春」寄放，且主動供出於同棟
    大樓之1樓樓梯間店面廣告招牌內，有「阿春」 寄放的另一
    批槍彈，並於翌日 6時許，主動帶同警方前往上址，在該廣
    告招牌內，起出土造雙管霰彈槍2枝（槍枝管制編號0000000
    000、0000000000）及12GAUGE制式霰彈2顆（已試射1顆），
    並接受裁判。
    理  　  由
一、上開犯罪事實，業據上訴人即被告甲○○於警詢時及偵審中
    坦承不諱，復有上開扣案之子彈及槍枝可證，且扣案之槍彈
    經鑑定結果，認2枝槍（槍枝管制編號0000000000及0000000
    000） 均係土造雙管霰彈槍，機械性能良好，可擊發適用子
    彈，認具殺傷力；子彈30顆，認均係口徑 9mm制式子彈，試
    射3顆，認均具殺傷力；4顆，認均係口徑 0.380吋制式子彈
    ，認均具殺傷力；4顆，認均係12GAUGE制式霰彈，試射2 顆
    ，認均具殺傷力，有內政部警政署刑事警察局94年3月11 日
    刑鑑字第0940024649號槍彈鑑定書在卷可稽（偵卷第79至84
    頁），本件事證明確，被告犯行堪以認定。
二、核被告甲○○所為，係犯槍砲彈藥刀械管制條例第8條第4項
    未經許可寄藏可發射子彈具有殺傷力之槍枝罪及第12條第 4
    項未經許可寄藏子彈罪。查槍砲彈藥刀械管制條例於94年 1
    月26日修正公布第8條之規定，而被告於 92年初受託寄藏可
    發射子彈具有殺傷力槍枝，雖係在槍砲彈藥刀械管制條例修
    正公布施行前，然寄藏槍、彈罪為繼續犯，其犯罪之完結須
    繼續至寄藏行為終了時為止，且其受人委託代為保管，其保
    管亦屬持有，不過其持有係受寄之當然結果，不應另就持有
    予以論罪。其寄藏行為係繼續至其主動帶同警方取獲槍、彈
    之94年2月3日止，其寄藏行為之終了既在該條例修正公布施
    行後，自無行為後法律變更可言，應適用修正後之槍砲彈藥
    刀械管制條例第8條之規定，附此敘明。被告於 92年初，以
    一行為同時寄藏可發射子彈具有殺傷力之槍枝及子彈，為異
    種想像競合犯，應從一重之寄藏可發射子彈具有殺傷力之槍
    枝罪論處。被告於91年底受「阿春」之託寄藏子彈後，於92
    年初因巧遇「阿春」才又受託寄藏上開槍、彈，被告第 2次
    寄藏槍彈既出於偶然，是其先後 2次寄藏子彈及槍枝之犯行
    ，犯意各別，行為互殊，應予分論併罰，公訴人認被告係基
    於概括犯意反覆為之，容有誤會。本件係因警方監聽獲悉案
    外人吳承暾涉有違反毒品危害防制條例罪嫌，經聲請並取得
    搜索票，持搜索票前往上開15樓搜索時，在屋內燈箱夾層中
    ，查獲附表一所示之子彈，經吳承暾告知該處為被告所承租
    經營，在無證據證明口徑9mm制式子彈30顆（已試射3顆）、
    口徑0.380吋制式子彈4顆、12GAUGE制式霰彈2個（已試射 1
    顆）為被告所有之情形下，經警詢問被告時，被告坦承上開
    子彈為「阿春」所寄放，且主動供出於同棟大樓之 1樓樓梯
    間店面廣告招牌內，有「阿春」寄放的另一批槍彈，並於翌
    日帶同警方前往上址，在該廣告招牌內起出土造雙管霰彈槍
    2枝（槍枝管制編號0000000000、0000000000）及12GAUGE制
    式霰彈2顆（已試射1顆），而接受裁判等情，業據證人丁靖
    即查獲本件之內政部警政署刑事警察局偵六隊人員到庭結證
    明確（原審卷第54至56頁）。按被告於第1次寄藏子彈及第2
    次寄藏槍彈之犯罪行為未被發覺前，向該管公務員告知其犯
    罪，並主動帶同警方起出第 2次寄藏之槍彈，而接受裁判者
    ，即與自首之條件相符，且主動帶同警方起出第2 次寄藏之
    槍彈，合於槍砲彈藥刀械管制條例第18條第1 項前段之規定
    ，該條項之規定係刑法第62條之特別規定，第1次及第2次寄
    藏之行為，應各依刑法第62條及槍砲彈藥刀械管制條例第18
    條第1項前段之規定減輕其刑。末查，被告於 82年間因違反
    肅清煙毒條例案件，經判處有期徒刑3年1月確定，於86年12
    月1 日執行完畢，有臺灣高等法院被告全國前案紀錄表在卷
    可稽，因被告無法確定第 1次寄藏子彈之時間，在無確切證
    據證明被告係於上開有期徒刑執行完畢後之 5年內再犯該罪
    ，自應為有利於被告之認定，不認被告構成累犯，併此敘明
    。
三、原審認被告罪證明確，予以論罪科刑，固非無見。惟(一)本件
    被告寄藏之0.380吋制式子彈係4顆（均未經試射），原判決
    事實欄記載4顆，惟附表一之2則只記載 2顆，致主文與事實
    不符，尚有未洽。(二)量刑之輕重，固屬事實審法院得依職權
    自由裁量之事項，惟仍應受比例原則及公平原則之限制，否
    則其判決即非適法。最高法院93年度台上字第5073號判決參
    照。本件被告第2 次寄藏槍彈之犯罪行為未被發覺前，向該
    管公務員告知其犯罪，並主動帶同警方起出第2 次寄藏之槍
    彈，而接受裁判者，合於槍砲彈藥刀械管制條例第18條第 1
    項前段減輕或免除其刑之規定，業如前述，而依刑法第66條
    但書規定同時有免除其刑之規定者，其減輕得減至三分之二
    ，原判決對於被告第2 次寄藏槍彈之犯行，卻仍量處被告有
    期徒刑 4年，自難謂與罪刑相當原則之本旨無違。被告上訴
    意旨以原判決量刑太重，指摘原判決不當，就第 1次寄藏子
    彈部分固無理由，惟原判決有上開(一)所述可議之處；就第 2
    次寄藏槍彈部分則為有理由，自應由本院撤銷改判。爰審酌
    被告明知槍彈為政府嚴厲查緝之違禁物品，卻仍受他人寄藏
    ，對於社會治安及民眾生命安危有潛在危害，又被告曾有毒
    品等前科，品行不佳，犯罪後自首坦承犯行，並自動報繳第
    2次之槍彈，態度良好等一切情狀，分別量處如主文第2項所
    示之刑，及諭知罰金易服勞役之折算標準，並定其應執行刑
    。另扣案如附表一、二所示之物，係屬違禁物，應併予宣告
    沒收，至已試射之子彈 5顆，因不具殺傷力，爰不併為沒收
    之宣告。
據上論斷，應依刑事訴訟法第369條第1項前段、第364條、第299
條第1項前段，槍砲彈藥刀械管制條例第8條第4項、第12條第4項
、第18條第1項前段，刑法第11條前段、第62條前段、第51條第5
款、第42條第2項、第38條第1項第1 款，罰金罰鍰提高標準條例
第2條，判決如主文。
本案經檢察官乙○○到庭執行職務。
中　　華　　民　　國　　94　　年　　12　　月　　8 　　日
              刑事第八庭  審判長法　官　羅　得　村
                                法　官　巫　政　松
                                法　官　紀　文　勝
上列正本證明與原本無異。
如不服本判決應於收受送達後十日內向本院提出上訴書狀，其未
敘述上訴之理由者並得於提起上訴後十日內向本院補提理由書（
均須按他造當事人之人數附繕本）。
                                書記官　顏　子　良
中　　華　　民　　國　　94　　年　　12　　月　　9 　　日
附錄論罪科刑法條全文：
槍砲彈藥刀械管制條例第8條：
未經許可，製造、販賣或運輸鋼筆槍、瓦斯槍、麻醉槍、獵槍、
空氣槍或第4條第1項第1 款所定其他可發射金屬或子彈具有殺傷
力之各式槍砲者，處無期徒刑或5年以上有期徒刑，併科新臺幣1
千萬元以下罰金。
未經許可，轉讓、出租或出借前項所列槍枝者，處5 年以上有期
徒刑，併科新臺幣1千萬元以下罰金。
意圖供自己或他人犯罪之用，而犯前二項之罪者，處無期徒刑或
7年以上有期徒刑，併科新臺幣1千萬元以下罰金。
未經許可，持有、寄藏或意圖販賣而陳列第1項所列槍枝者，處3
年以上10年以下有期徒刑，併科新臺幣700萬元以下罰金。
第1項至第3項之未遂犯罰之。
槍砲彈藥刀械管制條例第12條：
未經許可，製造、販賣或運輸子彈者，處1年以上7年以下有期徒
刑，併科新台幣500萬元以下罰金。
未經許可，轉讓、出租或出借子彈者，處6月以上5年以下有期徒
刑，併科新台幣300萬元以下罰金。
意圖供自己或他人犯罪之用，而犯前二項之罪者，處3 年以上10
年以下有期徒刑，併科新台幣700萬元以下罰金。
未經許可，持有、寄藏或意圖販賣而陳列子彈者，處5 年以下有
期徒刑，併科新台幣300萬元以下罰金。
第1項至第3項之未遂犯罰之。
附表一：
1、9mm子彈27個。
2、0.380吋子彈4個。
3、12gauge制式霰彈1個。
附表二：
1、土造雙管霰彈槍（槍枝管制編號0000000000）1枝。
2、土造雙管霰彈槍（槍枝管制編號0000000000）1枝。
3、12 GAUGE制式霰彈1個。
　　　　　　　　　　　　　　　　　　　　　　　　　　　Ｒ
